【裁判字號】    92,簡上,6
【裁判日期】    920623
【裁判案由】    傷害
【裁判全文】
臺灣嘉義地方法院刑事判決                            九十二年度簡上字第六號
    上  訴  人
    即  被  告  丙○○
右上訴人因傷害案件，不服本院嘉義簡易庭九十一年度簡字第一０七二號，中華民國
九十一年十一月十二日第一審判決（聲請簡易判決處刑案號：臺灣嘉義地方法院檢察
署九十一年度偵字第五八七一號）提起上訴，本院管轄之第二審合議庭判決如左：
    主  文
上訴駁回。
    事  實
一、丙○○前於民國八十七年間，因違反動產擔保交易法案件，經本院於八十八年三
    月十二日，以八十七年易字第一四三七號判決判處有期徒刑三月，嗣經台灣高等
    法院台南分院於八十八年五月二十五日，以八十八年上易字第七四九號判決駁回
    姚正雄之上訴而確定。
二、丙○○與甲○○之母丁○○為事實上之夫妻關係，甲○○自幼亦由丙○○與丁○○共同扶育，九十一年間，其等同住於嘉義縣水上鄉龍德村一０五號，為家庭暴
    力防治法第三條第二款之家庭成員關係。九十一年八月十五日上午十一時四十分
    許，因甲○○在上開住處與丁○○發生口角，丙○○一時氣憤，竟基於普通傷害
    之犯意，徒手毆打甲○○，致甲○○受有右大腿青淤腫、右手第二指根部擦裂傷
    、左手腕青淤腫及左面頰青淤腫之傷害。
三、案經甲○○訴由嘉義縣警察局水上分局報由臺灣嘉義地方法院檢察署檢察官聲請
    簡易判決處刑。
    理  由
一、訊據上訴人即被告姚正雄固不否認有於前揭時、地出手揮打告訴人甲○○之事實
    ，惟否認有何傷害之犯行，辯稱：係甲○○與丁○○發生爭執，其身為家長上前
    勸解，為教訓家屬成員，才打甲○○一巴掌，甲○○身上其他傷痕並非其造成云
    云。但查，右揭犯罪事實，業據告訴人甲○○於警局初詢及本院審理時指訴綦詳
    ，且告訴人事發後立即前往就醫驗傷之事實，有民族聯合診所病歷資料及診斷證
    明書各一件附卷可參，足見告訴人指訴遭被告毆傷之情，應非子虛；參以告訴人
    於本院調查時表示欲對被告撤回告訴，不願追究，但仍陳明被告確有出手毆打伊
    成傷等語（本院九十二年五月五日訊問筆錄參照），且證人即甲○○之妻戊○○
    亦到庭陳證：告訴人在本案事發前身上並無傷痕等語（本院九十二年五月五日訊
    問筆錄參照），足見被告所辯告訴人身上之傷痕非其造成云云，尚非有據。是被
    告既不否認有出手揮打告訴人之事實，告訴人受被告揮打後成傷，復有前開診斷
    證明書及病歷資料附卷可參，則被告辯稱未傷害告訴人云云，顯係卸責之詞，難
    認可採。至被告與告訴人雖有事實上家長、家屬關係（業據被告、告訴人及證人
    丁○○、乙○○、戊○○分別陳證明確），但被告依法尚非得以傷害之手段教訓
    家庭成員，應附敘明。綜上所述，本案事證已臻明確，被告犯行，洵堪認定。
二、查被告姚正雄與告訴人甲○○具有家庭暴力防治法第三條第二款之家庭成員關係
    ，已如前述，是核被告所為，係犯刑法第二百七十七條第一項之（家庭暴力）傷
    害罪。原審依刑事訴訟法第四百四十九條第一項前段之規定，以被告傷害行為之
    事證明確，適用刑法第二百七十七條第一項、第四十七條、第四十一條第一項前
    段，罰金罰鍰提高標準條例第一條前段、第二條之規定，逕以簡易判決處刑判處
    拘役五十九日，如易科罰金，以三百元折算一日，核其認事用法，均無違誤，量
    刑亦無不妥。被告上訴意旨否認傷害犯行，為無理由，應予駁回。
據上論斷，應依刑事訴訟法第四百五十五條之一第一項、第三項、第三百六十八條，
判決如主文。
本案經檢察官陳鈴香到庭執行職務
中      華      民      國    九十二    年      六      月    二十三    日
                                     臺灣嘉義地方法院刑事第三庭
                                         審判長法  官  沈 福 財
                                               法  官  張 育 彰
                                               法  官  許 兆 慶
右正本證明與原本無異。
不得上訴。
中      華      民      國    九十二    年      六      月    二十三    日
                                               書記官  洪 麗 惠
附錄
刑法第二百七十七條第一項
(普通傷害罪)
傷害人之身體或健康者，處三年以下有期徒刑、拘役或一千元以下罰金。


司法院資訊處製作；財團法人民間司法改革基金會備份。
